最　高　行　政　法　院　裁　定
　　　　　　　　　　　　　94年度裁字第00839號
聲　請　人　理北國際股份有限公司
代　表　人　甲○○
訴訟代理人　潘正芬　律師
上列聲請人與相對人財政部間因入出境事件，對於中華民國92年
12月4日本院92年度裁字第01739號裁定，聲請再審。本院裁定如
下：
    主  文
再審之聲請駁回。
再審訴訟費用由聲請人負擔。
　　理  由
一、按對於確定裁定聲請再審，依行政訴訟法第283條準用同法
    第277條第1項第4款之規定，必須表明再審理由及關於再審
    理由並遵守不變期間之證據。所謂表明再審理由，必須指明
    確定裁定有如何合於行政訴訟法第273條所定再審事由之具
    體情事，始為相當，倘僅泛言有再審事由而無具體情事者，
    仍難謂已合法表明再審事由，所為再審之聲請，即屬不合法
    。
二、本件聲請人對本院92年度裁字第01739號裁定聲請再審，主
    張：(一)本件相對人所為限制出境處分，顯係將應受處分之
    納稅義務人(即聲請人)轉嫁由另一權利主體(即聲請人之負
    責人甲○○)負擔。雖法人之本質，多數學者採法人實在說
    ，但法人之行為實際上須透過法人之代表人為之，亦即法人
    代表人之行為，在法律上均視為法人本身之行為，是法人與
    代表人之實質關係應屬一元關係，不同於代理之二元關係，
    準此，法人與代表人雖享有獨立之人格，但二者間並非無任
    何法律上之利害關係。(二)在內政部警政署入出境管理局來
    函限制出境前，相對人發送之文件均以聲請人為受文者，相
    關之申請及其他行政程序，亦均以相對人名義提起；況且，
    限制出境之前提事實乃相對人對聲請人所課之稅額為何；查
    核有無不當；聲請人是否確實有積欠稅款達一定標準等。顯
    見聲請人就限制甲○○出境之處分有法律上之利害關係，更
    與聲請人依法納稅之權益具密切之關連性。原裁定駁回聲請
    人於前程序之抗告，置聲請人與甲○○之利害關係於不顧，
    於適用訴願法第1條第1項與第18條，顯有錯誤云云。
三、本院查：本件聲請人雖謂原裁定有適用訴願法第1條第1項與
    第18條錯誤之再審事由，惟觀之聲請人所述，其係對前程序
    原審就本件相對人就限制甲○○出境之原處分，並無利害關
    係之事實認定，原裁定予以維持，有所不服，而未指明原裁
    定基於前開事實認定而適用法規時，有如何合於適用法規錯
    誤之具體情事，揆之前開規定及說明，尚難認本件再審聲請
    為合法，應予駁回。
四、依行政訴訟法第283條、第278條第1項、第104條、民事訴訟
    法第95條、第78條，裁定如主文。
中    華    民    國    94    年    5     月   12     日
                  第二庭審判長法  官　葉　振　權
                              法  官  黃  璽  君
                              法  官　劉　鑫　楨
                              法  官　吳　明　鴻
                              法  官　梁　松　雄
以  上  正  本  證  明  與  原  本  無  異
中    華    民    國    94    年    5    月    12     日
　　　　　　　　　　　　　　　書記官　阮　桂　芬
